【裁判字號】    97,易,477
【裁判日期】    971119
【裁判案由】    毒品危害防制條例
【裁判全文】
臺灣宜蘭地方法院刑事裁定               97年度易字第477號
上  訴  人
即  被  告  甲○○
                    指定送達處.
上列上訴人因違反毒品危害防制條例案件，不服本院中華民國 97
年10月14日所為之97年度易字第477號第一審判決，提起上訴，本
院裁定如下：
    主  文
上訴駁回。
    理  由
一、上訴意旨略以：上訴人於案發後，多次主動至警局採尿，呈
    陰性反應，可見上訴人已脫離毒品之束縛，沒有繼續施用之
    傾向，吸毒屬自殘之行為，比之竊盜、侵佔或傷害、殺人對
    社會之危害性為輕，原審判處有期徒刑10月，過於沈重，為
    此聲明上訴。
二、按提起上訴，應於送達判決後10日內為之，刑事訴訟法第34
    9 條定有明文。又送達於應受送達人之住居所、事務所或營
    業所行之，但在他處會晤應受送達人時，得於會晤處所行之
    ；不知前開所稱應為送達之處所或不能在該處所為送達時，
    得在應受送達人就業處所為送達，應受送達人陳明在其就業
    處所收受送達者亦同；送達於住居所、事務所或營業所不獲
    會晤應受送達人者，得將文書付與有辨別事理能力之同居人
    或受僱人；送達不能依上開方式為之者，得將文書寄存送達
    地之自治或警察機關，並作送達通知書兩份，一份黏貼於應
    受送達人住居所、事務所、營業所或其就業處所門首，另一
    份置於該送達處所信箱或其他適當位置，以為送達；寄存送
    達，自寄存之日起，經10日發生效力，民事訴訟法第136 條
    、第137條、第138條及刑事訴訟法第62條亦分別定有明文。
三、查被告於本院民國97 年9月25日審理時陳明應受送達處所為
    宜蘭縣羅東鎮○○路○段147號，有審理筆錄在卷可參，本院
    依上開被告陳明之地點送達本件判決，於97年10月22日寄存
    於宜蘭縣政府警察局羅東分局開羅派出所，有送達證書在卷
    可稽，揆諸上揭說明，自寄存之日起，經10日生送達之效力
    ，是於97年11月1 日起生送達效力。又被告陳明之上述地點
    非本院所在之宜蘭市，依法院訴訟當事人在途期間標準規定
    ，加計2日在途期間，因此，被告之上訴期間應於97 年11月
    12日（星期三）屆滿，被告竟遲至97年11月17日始具狀提起
    上訴，有本院之收文戳記在卷可參，顯已逾越上訴期間，其
    上訴即屬違背法律上之程式，應予駁回。爰依刑事訴訟法第
    362條前段，裁定如主文。
中    華    民    國    97    年    11    月    19    日
                  刑事第二庭法  官  楊坤樵
以上正本證明與原本無異。
如不服本裁定，應於裁定送達後5日內，向本院提出抗告狀。（
應附繕本）
                            書記官  謝佩欣
中    華    民    國    97    年    11    月    20    日


司法院資訊處製作；財團法人民間司法改革基金會備份。
